【裁判字號】    98,訴緝,5
【裁判日期】    980417
【裁判案由】    搶奪
【裁判全文】
臺灣高雄地方法院刑事判決               98年度訴緝字第5號
公  訴  人  臺灣高雄地方法院檢察署檢察官
被      告  丙○○
                    （現於另案臺灣高雄女子監獄執行中）
選任辯護人  陳豐裕律師
上列被告因搶奪案件，經檢察官提起公訴（96年度偵字第12110
號），並經本院裁定改依簡式審判程序審理，本院判決如下：
    主  文
丙○○犯搶奪罪，累犯，處有期徒刑拾月；減為有期徒刑伍月，
如易科罰金，以新臺幣壹仟元折算壹日。
    事  實
一、丙○○前於民國92年間因施用毒品案件，經臺灣屏東地方法
    院以92年度訴字第438 號判決判處有期徒刑1 年確定，於93
    年1 月9日 入監執行，於93年12月23日縮短刑期假釋付保護
    管束，於93年12月25日保護管束期滿未經撤銷假釋，視為徒
    刑執行完畢。詎仍不知悔改，意圖為自己不法之所有，於96
    年4 月21日上午10時許，搭乘計程車至位於高雄縣鳳山市○
    ○路98號之1 由甲○○所經營之「金合利銀樓」內，佯裝購
    買金項鍊，嗣甲○○取出項鍊供丙○○選購時，丙○○趁甲
    ○○未及防備之際，徒手自甲○○手中搶奪金項鍊1 條（重
    量：1 兩8 錢1 釐、價值約新臺幣（下同）2 萬9700元）得
    手後逃逸，甲○○隨後追出，並大喊「搶劫」，丙○○隨即
    為路人包圍，適有警員執行巡邏勤務行經該處，當場將丙○
    ○逮捕到案，並扣得上開金項鍊1 條（已發還甲○○），而
    查悉上情。
二、案經高雄縣政府警察局鳳山分局報告臺灣高雄地方法院檢察
    署檢察官偵查起訴。
    理  由
一、程序方面：
    查本案被告丙○○所犯為死刑、無期徒刑、最輕本刑為3 年
    以上有期徒刑以外之罪，且非高等法院管轄第一審之案件，
    而其於準備程序就前揭被訴事實為有罪之陳述，經受命法官
    告知簡式審判程序之旨，並聽取當事人之意見後，本院認無
    不得或不宜改依簡式審判程序進行之處，爰依刑事訴訟法第
    273 條之1 第1 項之規定，裁定本案進行簡式審判程序，合
    先敘明。
二、認定犯罪事實所憑之證據及理由
    上開事實，業經被告於本院審理中坦承不諱（院二卷第76、
    89頁），並經證人即被害人甲○○於96年4 月21日警詢中證
    述：我在高雄縣鳳山市○○路98號之1 經營金合利銀樓，於
    96年4 月21日上午10時許，被告走進銀樓內，表示要買1 條
    金項鍊給他母親做生日禮物，我就拿出1 條約重1 兩8 錢1
    釐金項鍊（價值約2 萬9700元）給被告參考，被告試戴後，
    我將該金項鍊取回，那知被告突然從我手中搶走該金項鍊並
    轉身跑出店外，我立即追出並高喊「搶劫」，適逢警員巡邏
    至店門前，發現被告後即以現行犯加以逮捕等語（警卷第7
    、8 頁）；於96年5 月3 日偵查中證述：被告於96年4 月21
    日上午10點多，到我開設的銀樓，說要買金鍊子，我拿1 條
    給被告看，被告試戴後拿下來，我從被告手上將金項鍊取回
    ，被告就從我手中將金項鍊拉走並衝出店外，我大喊搶劫，
    因店外是菜市場，市場上有人將被告圍住，剛好派出所警員
    巡邏到場即查獲被告等語（偵卷第12頁）。證人即現場查獲
    被告之警員林文章於96 年5月3 日偵查中證述：我於96年4
    月21日執行上午10時至12時之巡邏勤務，約在上午10時15分
    許行經高雄縣鳳山市○○路之金合利銀樓附近，路人告訴我
    附近有發生事故，要我去看看，我到達時看到被告已遭被害
    人甲○○押在地上，被害人甲○○告訴我發生案件，我就帶
    被告到派出所等語明確（偵卷第13頁），並有高雄縣政府警
    察局鳳山分局搜索扣押筆錄、扣押物品目錄表（警卷第9 至
    11頁）、贓物認領保管單（警卷第13頁）、現場查獲相片6
    張（警卷第16至18頁）在卷可參，足見被告自白與事實相符
    ，是本案事證明確，被告上開搶奪之犯行，實堪認定，應依
    法論科。
三、論罪科刑
    核被告所為，係犯係犯刑法第325 條第1 項之搶奪罪。被告
    前於92年間因施用毒品案件，經臺灣屏東地方法院以92年度
    訴字第438 號判決判處有期徒刑1 年確定，於93年1 月9 日
    入監執行，於93 年12 月23日縮短刑期假釋付保護管束，於
    93年12月25日保護管束期滿未經撤銷假釋，視為徒刑執行完
    畢，有臺灣高等法院被告前案紀錄表在卷可稽，是被告於徒
    刑執行完畢後，5 年內故意再犯本案之搶奪罪，為累犯，應
    依刑法第47條第1 項規定加重其刑。爰審酌被告身值壯年，
    不思以正當方式獲取財物，竟任意搶奪他人財物，造成他人
    財產、人身安全之危害並破壞社會秩序，惟念其犯後於本院
    審理中坦承犯行，且被害人甲○○於本院審理中陳述願意原
    諒被告（院二卷第90頁），並被告為國中畢業，家中經濟尚
    可及其犯罪之動機、手段等一切情狀，量處如主文所示之刑
    。又被告之犯行係在96年4 月24日以前所為，應依中華民國
    九十六年罪犯減刑條例，減其宣告刑二分之一，又被告所犯
    為最重本刑5 年以下有期徒刑以下之刑之罪，經減刑為6 月
    以下有期徒刑，依中華民國九十六年罪犯減刑條例第9 條規
    定，並諭知如主文所示易科罰金之折算標準。又被告雖經本
    院於96年11月30日發布通緝，並於98 年1月7 日遭警緝獲，
    有本院通緝書及高雄市政府警察局通緝案件移送書在卷可參
    （院一卷第41頁、院二卷第2 頁），惟其通緝及到案均在96
    年7 月16日中華民國九十六年罪犯減刑條例開始施行之後，
    應無同條例第5 條不得減刑規定之適用，附此敘明。
據上論斷，應依刑事訴訟法第273 條之1 第1 項、第299 條第1
項前段，刑法第325 條第1 項、第47條第1 項、第41條第1 項前
段，中華民國九十六年罪犯減刑條例第2 條第1 項第3 款、第7
條、第9 條，判決如主文。
本案經檢察官乙○○到庭執行職務。
中    華    民    國    98    年    4     月    17    日
                  刑事第十五庭  法  官  楊國煜
以上正本證明與原本無異。
如不服本判決，應於收受本判決10日內向本院提出上訴書狀，並
應敘述具體理由，如未敘述上訴理由者，應於上訴期間屆滿後20
日內補提理由書狀於本院（均須依他造當事人之人數附繕本）「
切勿逕送上級法院」。
中    華    民    國    98    年    4     月    17    日
                                書記官  李憶如
附錄本案論罪科刑法條：
中華民國刑法第325條
意圖為自己或第三人不法之所有，而搶奪他人之動產者，處6 月
以上5 年以下有期徒刑。
因而致人於死者，處無期徒刑或7 年以上有期徒刑，致重傷者，
處3 年以上10年以下有期徒刑。
第 1 項之未遂犯罰之。


司法院資訊處製作；財團法人民間司法改革基金會備份。
